臺灣臺南地方法院刑事判決　　　　　　　94年度訴字第1270號
公　訴　人　臺灣臺南地方法院檢察署檢察官
被　　　告　乙○○
上列被告因毒品危害防制條例案件，經檢察官提起公訴（94年度
毒偵字第1875號），被告於準備程序期日就被訴事實為有罪陳述
，本院裁定由受命法官獨任進行簡式審判程序，並判決如下：
    主  文
乙○○施用第一級毒品，處有期徒刑陸月，如易科罰金，以銀元
參佰元折算壹日；扣案之第一級毒品海洛因壹包（淨重零點零柒
公克）沒收銷燬；又包裝袋壹個及注射針筒壹支均沒收之。
    事  實
一、乙○○於民國（下同）九十二年間曾因施用毒品案件，經本
    院於九十二年五月七日以九十二年度毒聲字第八四八號刑事
    裁定送勒戒處所執行觀察、勒戒後，認無繼續施用毒品之傾
    向，於九十二年八月六日釋放後，並由臺灣臺南地方法院檢
    察署檢察官於九十二年八月七日以九十二年度毒偵緝字第二
    三一號不起訴處分確定在案。
二、詎乙○○猶不知戒除毒癮，於上開觀察勒戒執行完畢釋放後
    五年內，明知海洛因係毒品危害防制條例第二條第二項第一
    款所明定之第一級毒品，不得持有及施用，竟基於施用第一
    級毒品海洛因之犯意，於九十四年七月二十日上午某時，在
    台南縣永康市○○街一三０號居所，將第一級毒品海洛因粉
    末摻入礦泉水後，再以針筒注射方式施用第一級毒品海洛因
    乙次。嗣於翌日即同年七月二十一日上午十一時二十五分許
    ，因形跡可疑，在台南縣永康市○○街一二二巷二七弄五十
    號前經警盤查，當場起出第一級毒品海洛因一包（淨重零點
    ０七公克，不含袋）、注射針筒一支，並經乙○○同意後採
    集尿液送驗，結果呈嗎啡陽性反應，而獲悉上情。
三、案經臺南縣警察局永康分局報請臺灣臺南地方法院檢察署檢
    察官偵查起訴。
    理  由
一、本件被告乙○○所犯為死刑、無期徒刑或最輕本刑為三年以
    上有期徒刑以外之罪，其於準備程序中就被訴事實為有罪之
    陳述，經法官告知簡式審判程序之旨，並聽取公訴人之意見
    後，爰依刑事訴訟法第二百七十三條之一第一項規定，裁定
    由受命法官獨任進行簡式審判程序，合先敘明。
二、上開事實，迭據被告乙○○於警詢暨本院準備程序及審理中
    均坦承不諱，且被告於上述時間被查獲所採取尿液經送驗，
    先以酵素免疫分析法（ＥＩＡ）篩檢，再以氣相層析質譜儀
    法（ＧＣ／ＭＳ）檢驗，結果均呈現嗎啡陽性反應，此有台
    南縣警察局永康分局偵辦毒品危害防制條例案送驗尿液編號
    與真實姓名對照表編號名冊、長榮大學九十四年八月十二日
    出具之確認報告各一份在卷可稽，按海洛因係由嗎啡經化學
    合成而製得，經注射進入人體後，因代謝而分解又生成嗎啡
    ，因此施打海洛因後，由尿液檢驗結果仍為嗎啡反應，核屬
    科學上正常合理現象，附此敘明；此外，又經警方於九十四
    年七月二十一日上午十一時二十五分許，盤查被告乙○○時
    ，從其身著之上衣口袋起出注射針筒二支、褲子左前口袋扣
    得第一級海洛因一包（淨重零點零七公克），其中上開海洛
    因經送法務部調查局以化學呈色法及氣相層析質譜儀分析法
    檢驗，結果含有第一級第六項海洛因成分，此有法務部調查
    局九十四年九月二十九日調科壹字第二００００五七八七號
    鑑定通知書、台南縣警察局永康分局毒品危害防制條例案毒
    品初步檢驗報告單各一份附卷可參。復由被告乙○○自承施
    用扣案之海洛因，而其尿液經送驗後又有施用第一級毒品海
    洛因之陽性反應，由上開各情勾稽可得，被告確有施用第一
    級毒品海洛因之犯行，足證被告上開自白核與事實相符，本
    件事證至臻明確，犯行洵堪認定。
三、論罪科刑
  (一)按觀察、勒戒或強制戒治執行完畢後，五年以內再犯毒品危
    害防制條例第十條之罪者，檢察官應依法追訴，同條例第二
    十三條第二項定有明文。查乙○○於九十二年間曾因施用毒
    品案件，經本院於九十二年五月七日以九十二年度毒聲字第
    八四八號刑事裁定送勒戒處所執行觀察、勒戒後，認無繼續
    施用毒品之傾向，於九十二年八月六日釋放後，並由臺灣臺
    南地方法院檢察署檢察官於九十二年八月七日以九十二年度
    毒偵緝字第二三一號不起訴處分確定在案等情，有上開刑事
    裁定、不起訴處分書各一份以及台灣高等法院被告全國前案
    紀錄表、臺灣臺南地方法院檢察署刑案資料查註紀錄表各一
    件在卷可憑。其於觀察勒戒執行完畢後五年內再犯本件施用
    第一級毒品海洛因之罪，揆之上述規定，即應依法追訴、審
    理。
  (二)次按海洛因係毒品危害防制條例第二條第二項第一款所明定
    之第一級毒品，禁止非法持有及施用，查被告非法施用海洛
    因，核其所為，係犯毒品危害防制條例第十條第一項之施用
    第一級毒品罪。被告持有第一級毒品海洛因並進而施用，其
    持有之低度行為應為施用之高度行為所吸收，均不另論罪。
  (三)爰審酌被告前曾因施用毒品經送觀察、勒戒處分執行完畢後
    ，猶不思戒絕革除惡習，再犯本罪，顯未因前觀察、勒戒及
    強制戒治之治療處分，而記取教訓，已屬不該，第念被告施
    用毒品之犯行，在性質上乃屬自我戕害身心健康之行為，且
    被告犯後坦承犯行，當庭深表悛悔之意，犯後態度尚佳等一
    切情狀，爰量處如主文所示之刑，並諭知易科罰金之折算標
    準，以資懲戒。
四、沒收部分：
  (一)再按查獲之第一級毒品，不問屬於犯人與否，均沒收銷燬之
    ；又供犯罪所用之物，屬於犯人者為限，得沒收之，毒品危
    害防制條例第十八條第一項前段、刑法第三十八條第一項第
    二款、第二項分別定有明文。
  (二)查前開扣案之第一級毒品海洛因一包（淨重零點零七公克，
    不含袋），係屬毒品危害防制條例第二條第二項第一款之第
    一級毒品海洛因，有前開法務部調查局九十四年九月二十九
    日調科壹字第二００００五七八七號鑑定通知書、台南縣警
    察局永康分局查獲毒品危害防治條例案毒品初步檢驗報告單
    各一份在卷可佐，均應依毒品危害防制條例第十八條第一項
    前段之規定，沒收銷燬之。
  (三)另查，包裝前開海洛因所使用之空包裝袋一個（重零點一九
    公克），係被告乙○○所有用於包裹毒品乙節，業經其供陳
    在卷，防止其裸露、逸出、潮濕，便於攜帶、持有、施用毒
    品，雖非毒品危害防制條例第二條所稱之第一級毒品，然因
    係包裝上開第一級毒品海洛因而與之密切接觸，但既經鑑定
    機關就之與毒品分別鑑析其重量，此有前開鑑定通知書乙紙
    附卷可憑，足證該空包裝袋與毒品，並無不可析離之關係，
    不能視為毒品之一部分，應依刑法第三十八條第一項第二款
    之規定宣告沒收之。
  (四)另查，扣案未使用過之注射針筒二支，被告於本院審理時供
    承其中一支為其所有，並欲供其施用第一級毒品海洛因所用
    之物乙節明確，亦應依前開刑法第三十八條第一項第二款規
    定，均宣告沒收之；至另一支注射針筒為被告辯稱非其所有
    ，而係查獲當時與其同行之友人陳世彬所有等語，然查，前
    開注射針筒雖自被告身上起出，但因其與有施用毒品素行之
    友人陳世彬（另行偵辦）同行，是否確為被告所有乙節，並
    無積極證據以為證明，因此，爰不依刑法第三十八條第一項
    第二款之規定為沒收之諭知。
據上論斷，應依刑事訴訟法第二百七十三條之一第一項、第二百
九十九條第一項前段，毒品危害防制條例第十條第一項、第十八
條第一項前段，刑法第十一條前段、第四十一條第一項前段、第
三十八條第一項第二款，判決如主文。
本案經檢察官甲○○到庭執行職務。
中　　華　　民　　國　　94　　年　　11　　月　　8 　　日
                  刑事第九庭   法  官  黃  欣  怡
以上正本證明與原本無異。
如不服本判決，應於收受送達後10日內向本院提出上訴書狀（應
附繕本）。
　　　　　　　　　　　　　　 　書記官  楊  建  新
中　　華　　民　　國　　94　　年　　11　　月　　8 　　日
附錄本案論罪科刑法條：
毒品危害防制條例第10條
施用第一級毒品者，處 6 月以上 5 年以下有期徒刑。
施用第二級毒品者，處 3 年以下有期徒刑。
